臺灣臺南地方法院民事判決　　　　　　　95年度訴字第1736號
原　　　告　乙○○
　　　　　　甲○○○
被　　　告　丙○○
上列當事人間侵權行為損害賠償事件，經本院於民國96年2月13
日言詞辯論終結，判決如下：
    主  文
被告應給付原告乙○○新臺幣肆拾柒萬捌仟參佰伍拾捌元，原告
甲○○○新臺幣貳拾壹萬參仟元，及各自民國九十五年十月三日
起至清償日止，按年息百分之五計算之利息。
原告其餘之訴駁回。
訴訟費用由被告負擔十分之九；餘由原告負擔。
本判決於原告以新臺幣貳拾參萬元供擔保後，得假執行。
原告其餘假執行之聲請駁回。
    事實及理由
壹、程序方面：被告經合法通知，未於言詞辯論期日到場，核無
    民事訴訟法第386條所列各款情形，爰依原告之聲請，由其
    一造辯論而為判決。
貳、原告主張：
（一）被告於民國（下同）94年10月3日下午4時許，駕駛車牌號
      碼YE-2799號自用小客車沿臺南縣永康市○○街由東往西
      方向行駛，於同日下午4時50分許臺南縣永康市○○街96
      號前時，正在右轉欲進入左方之永康市立中華立體停車場
      ，原應注意車輛行駛時，駕駛人應注意車前與周遭狀況，
      隨時採取必要之安全措施，且汽車行駛至交岔路口，轉彎
      車應讓直行車先行，而依當時情況，又無不能注意之情形
      ，竟疏未注意左側車輛，貿然左轉欲駛進上開停車場之際
      ，致其車身佐側撞及適在其同向左方行駛由原告乙○○所
      騎乘，並附載甲○○○之機車而肇事，使原告乙○○因而
      人車倒地，並受有右側肩關節脫臼之傷害，甲○○○則受
      有右胸挫傷、右臉挫傷之傷害。被告上開過失傷害犯行，
      業經臺灣臺南地方法院檢察署檢察官提起公訴，並經本院
      以95年度交簡上字第129號刑事判決判處罪刑確定在案。
（二）原告因前開車禍事故，以致支出醫療費用、增加生活上需
      要及減損勞動能力，為此本於民法第184條第1項前段、第
      193條第1項、第195條第1項之規定，請求被告賠償下列金
      額：
      1.原告乙○○受傷迄今支出之醫療費用7,378元。
      2.減少勞動費部分：原乙○○每日工資為2,100元，半年
        即180天無法工作；原告甲○○○則為1,700元，3個月
        無法工作，則其損失分別為378,000元及153,000元。
      3.機車修理費2,980元。
      4.精神慰藉金部分：原告二人均為100,000元。
      5.依上所述，被告應賠償原告乙○○之金額共計485,376
        元；原告甲○○○則共計253,000元。
（三）爰聲明：被告應給付原告乙○○485,376元；原告甲○○
      ○253,000元，及自起訴狀繕本送達翌日即95年10月3日起
      至清償日止，按週年利率5％計算之利息，並願供擔保，
      請准宣告假執行。
貳、被告則未於言詞辯論期日到場，亦未提出書狀作何聲明或陳
    述。
參、得心證之理由：
一、原告主張被告於94年10月3日下午4時許，駕駛車牌號碼YE-2
    799號自用小客車沿臺南縣永康市○○街由東往西方向行駛
    ，於同日下午4時50分許臺南縣永康市○○街96號前時，正
    在右轉欲進入左方之永康市立中華立體停車場，原應注意車
    輛行駛時，駕駛人應注意車前與周遭狀況，隨時採取必要之
    安全措施，且汽車行駛至交岔路口，轉彎車應讓直行車先行
    ，而依當時情況，又無不能注意之情形，竟疏未注意左側車
    輛，貿然左轉欲駛進上開停車場之際，致其車身佐側撞及適
    在其同向左方行駛由原告乙○○所騎乘，並附載甲○○○之
    機車而肇事，使原告乙○○因而人車倒地，並受有右側肩關
    節脫臼之傷害，甲○○○則受有右胸挫傷、右臉挫傷之傷害
    等事實，業據原告提出與其所述相符之陽明骨外科診出具之
    診斷證明書2紙為證（見本院卷第37頁）；而被告因上開過
    失傷害犯行，經本院以95年度交簡字第1554號刑事簡易案件
    審理結果，認定被告過失傷害犯行事證明確，判處拘役55日
    後，檢察官不服提出上訴，經本院刑事第二審合議庭以95年
    度交簡上字第129號刑事簡易第二審案件審理結果，認原判
    決認定事實、量刑均無不當，而駁回上訴確定在案，此業經
    本院依職權調閱上開過失傷害刑事案全卷查明屬實。本院綜
    合上開證據調查結果，堪信原告此部分之主張為真正。是被
    告對於本件車禍之發生，以及原告二人因本件車禍，分別受
    有　右側肩關節脫臼、右胸挫傷等傷害，確有過失無疑。
二、按因故意或過失，不法侵害他人之權利者，負損害賠償責任
    ；又不法侵害他人之身體、健康、名譽、自由、信用、隱私
    、貞操，或不法侵害其他人格法益而情節重大者，被害人雖
    非財產上之損害，亦得請求賠償相當之金額，民法第184條
    第1項前段、第195條第1項定有明文。本件被告確有因過失
    致原告身體受傷之行為，既已認定如上，揆諸前揭說明，原
    告依前揭民法第184條第1項前段、第195條第1項侵權行為損
    害賠償之法律關係，請求被告賠償其因此所受之財產上及非
    財產上之損害，洵屬有據，應予准許。
三、第按負損害賠償責任者，除法律另有規定或契約另有訂定外
    ，應回復他方損害發生前之原狀，債權人得請求支付回復原
    狀所必要之費用，以代回復原狀；又不能回復原狀或回復顯
    有重大困難者，應以金錢賠債其損害，民法第213條第1項、
    第3項及第215條分別定有明文。查被告因上開過失傷害行為
    ，非法侵害原告之身體健康，自應負侵權行為損害賠償責任
    ，茲依原告請求之項目及金額，分述如下：
      1.原告乙○○醫療費用7,378元部分：
        原告主張其因本件車禍受傷，支出醫療費用7,378元（
        已扣除健保給付及診斷證明書費用），業據其提奇美醫
        院門診費用收據16張、陽明骨外科診所醫療費收據1紙
        為證（見本院95年度交簡附民字第223號卷第5至21頁）
        。查上述醫療費用經核均屬治療原告因本件車禍受傷所
        支出之必要費用，原告就此請求被告賠償，洵屬有據，
        應予准許。
      2.減少勞動能力損失部分：
        原告乙○○、甲○○○均任職於全盈工程行，每月工資
        分別為2,100元、1,700元，有工作證明書附卷可徵（參
        同上卷第25頁），又原告二人應分別休養半年及3個月
        乙節，亦經陽明骨外科診所出具之診斷證明書中記載明
        確，依此計算結果，原告乙○○得請求被告賠償之減損
        勞動能力損失金額為378,000元【計算式：2100元×180
        天＝378000元】；原告甲○○○則為153,000元【計算
        式：1700元×90天＝153000元】。
      3.機車修理費部分：
      　原告乙○○主張其因本件車禍，機車受損，支出機車修
        理費用2,980元之事實，興吉機車行出具之修理明細表
        為據，並有車損照片3幀可佐（參臺南縣警察局永康分
        局偵查卷宗第29至30頁），是原告請求機車修理費用2,
        980元，亦應准許。
      4.精神慰撫金元部分：
        本院審酌原告二人均為國小畢業，且從事板模工為生，
        而其名下有房屋、土地數筆；而被告大學畢業，名下有
  　　　汽車一部，惟無不動產，有本院向財政部財稅資料中心
  　　  調閱兩造之財產歸戶清單附卷可參（見本院卷第7至25
        頁），並斟酌原告乙○○因本件車禍受有肩關節脫臼半
        年無法工作、原告甲○○○有胸及右臉挫傷之傷害3個
        月無法工作等一切情狀，認原告乙○○、甲○○○請求
        精神慰撫金之數額分別以90,000元、60,000元為適當，
        逾此範圍之請求，尚嫌過高，不應准許。
      5. 綜上所述，原告乙○○、甲○○○依侵權行為之法律
         關係，請求被告分別給付478358元（計算式：7378元
         ＋378000元＋2980元＋90000元＝478358元）、213,00
         0元（計算式：153000元＋60000元＝213000元）及自
         刑事附帶民事起訴狀繕本送達翌日即95年10月3日起至
         清償日止（送達回證見本院95年度交簡附民字第223號
         卷第29頁），按週年利率5％計算之利息，為有理由，
         應予准許，逾此範圍之請求，為無理由，應予駁回。
肆、原告陳明願供擔保，請准宣告假執行，經核無不合，爰酌定
    相當之擔保金額，予以准許。至原告敗訴部分，其假執行之
    聲請即失所附麗，應併予駁回。
伍、據上論結，本件原告之訴為一部有理由，一部無理由，依民
    事訴訟法第385條第1項前段、第79條、第390條第2項，判決
    如主文。
中　　華　　民　　國　　96　　年　　2 　　月　　27　　日
                  民事第四庭    法　官　廖建彥
以上正本係照原本作成。
如對本判決上訴，須於判決送達後20日內向本院提出上訴狀。
中　　華　　民　　國　　96　　年　　2 　　月　　27　　日
                                書記官　黃敏純
